【裁判字號】    99,訴,444
【裁判日期】    990701
【裁判案由】    妨害風化
【裁判全文】
臺灣高雄地方法院刑事判決              99年度訴字第444 號
公  訴  人  臺灣高雄地方法院檢察署檢察官
被      告  丙○  
上列被告因妨害風化案件，經檢察官提起公訴（99年度偵字第16
24號），本院判決如下:
    主  文
丙○犯圖利容留性交罪，處有期徒刑伍月，如易科罰金，以新臺
幣壹仟元折算壹日。
    事  實
一、丙○基於意圖使女子與他人為性交而媒介、容留以營利之犯
    意，於民國98年11月5 日下午4 時30分許，在男客甲○○至
    高雄市三民區市○○路314 號高雄哥倫比亞商旅（下稱哥倫
    比亞商旅）4 樓找其介紹性交對象時，隨即聯絡女子丁○○
    前來哥倫比亞商旅，並由丙○媒介、容留丁○○與男客甲○○在上址5 樓505 號房間內從事俗稱「全套」，即以兩性生
    殖器接合方式為性交之性交易，每次性交易代價為新臺幣（
    下同）3000元，並約定由丙○從中收取1500元對價以為營利
    。嗣警察於同日下午5 時20分至上開商旅內臨檢時，丁○○
    正為男客甲○○進行口交，男客甲○○則以手指插入丁○○
    陰道撫摸，二人從事全套性交易之際，為警當場查獲，因而
    查悉上情。
二、案經高雄市政府警察局三民第一分局報請臺灣高雄地方法院
    檢察署檢察官偵查起訴。
理  由
壹、證據能力部分：
一、證人甲○○警詢中之證述，無證據能力：
    按被告以外之人於審判外之言詞或書面陳述，除法律有規定
    者外，不得作為證據；被告以外之人（包括證人、鑑定人、
    告訴人、被害人及共同被告等）於檢察事務官、司法警察官
    或司法警察調查中所為之陳述，與審判中不符時，其先前之
    陳述具有較可信之特別情況，且為證明犯罪事實存否所必要
    者，得為證據，為刑事訴訟法第159條第1項、第159條之2所
    明定。是被告以外之人於司法警察（官）調查中所為之陳述
    ，依刑事訴訟法第159條第1項規定，係屬傳聞證據，原則上
    無證據能力，惟如該陳述與審判中不符時，其先前之陳述具
    有較可信之特別情況，且為證明犯罪事實存否所必要者，依
    同法第159條之2規定（即刑事訴訟法第159條第1項所指之「
    除法律有規定者外」），始例外認為有證據能力。如該陳述
    與審判中相符時，因該陳述並不符合刑事訴訟法第159條之2
    有關傳聞例外之規定，故不得作為認定本案犯罪事實有無之
    證據。此時，當以其於審判中之陳述作為證據。本件被告丙○（下稱被告）爭執證人甲○○於警詢中所為之陳述，無證
    據能力。經查：證人甲○○警詢中關於其所指認照片中之人
    確實為媒介女子與其性交之人之陳述，核與其於審判中之證
    述相符，是依前開說明，證人甲○○於警詢中之陳述，並無
    傳聞證據例外之情形，應無證據能力。此時，當以證人甲○○於審判中之證述作為證據。
二、證人丁○○警詢中之證述，有證據能力：
    按被告以外之人於檢察事務官、司法警察官或司法警察調查
    中所為之陳述，與審判中不符時，其先前之陳述具有較可信
    之特別情況，且為證明犯罪事實存否所必要者，得為證據，
    刑事訴訟法第159條之2定有明文。所謂「前後陳述不符」之
    要件，應就前後階段之陳述進行整體判斷，以決定其間是否
    具有實質性差異。而所謂「較可信之特別情況」之情形，亦
    應就前後陳述時之各種外部情況進行比較，以資決定何者外
    部情況具有可信性。若陳述係在特別可信之情況下所為，則
    虛偽陳述之危險性即不高，雖係審判外陳述，或未經被告反
    對詰問，仍得承認其有證據能力。經查，證人丁○○於警詢
    中陳述，與本院審理時之證述相較，就被告是否帶其進入上
    址505室與甲○○進行性交易及係自稱大姐女子或男子聯絡
    其至上址提供全套性服務等情，均有前後陳述不符之情形，
    本院審酌證人丁○○於98年11月5日晚間8時9分許接受警方
    詢問時，業經警方詢問其是否同意夜間詢問、精神狀況、及
    陳述之真實性，並經證人丁○○回答同意進行夜間詢問、精
    神狀況良好足以製作筆錄、所述實在且為自由意識下所陳述
    等語（警卷第8 、9 頁），足見其於陳述時並無意識模糊、
    精神不濟之情形甚明；又參以警詢中所為陳述係較少受到來
    自被告或因不願再衍生事端欲迴護被告之外力干擾，是依上
    開說明，應認證人丁○○於警詢中所為之陳述，客觀上具有
    較可信之特別情況，且所為證述與本件被告犯罪事實直接相
    關，足認為證明本件犯罪事實之存否所必要，揆諸上開規定
    ，自得有證據能力。
三、按被告以外之人於審判外之陳述，雖不符刑事訴訟法第159
    條之1至之4之規定，然經當事人於審判程序同意作為證據，
    法院審酌該言詞陳述或書面陳述作成時之情況，認為適當者
    ，亦得為證據，刑事訴訟法第159條之5第1項定有明文。本
    判決後開引用具有傳聞證據性質之證據資料，除上開證人丁○○警詢中之證述外，已經檢察官、被告於審理期日同意為
    證據使用，是其縱無刑事訴訟法第159 條之1 至第159 條之
    4 或其他傳聞法則例外之情形，亦經本院審酌該證據作成之
    情況，既無違法取得情事，復無證明力明顯過低等情形，以
    得供做法院判斷事實之依據為適當，認為均有證據能力，得
    為證據。
貳、實體部分：
一、訊據被告丙○固坦承其98年11月4 日晚上23時許至同年月5
    日上午11時許曾在上開哥倫比亞商旅4 樓住宿，然矢口否認
    有前揭犯罪事實，辯稱：伊當時並不在現場，當天上午約11
    點多至下午6 點與妹妹乙○○到新興市場及新堀江購物，對
    甲○○、丁○○二人之行為並不知情云云。惟查：
(一)、前揭時地高雄市政府警察局三民第一分局係因臨檢，當場在
    上開5 樓505 室房間內查獲丁○○為男客甲○○進行口交，
    男客甲○○以手指插入丁○○陰道撫摸等情，除據證人甲○○於偵查中、證人丁○○於警詢、偵查中證述在卷，並有高
    雄市政府警察局三民第一分局營業場所檢查紀錄表在卷可參
    （見警卷第8 、9 、15頁），此部分事實至屬明確。
(二)、被告固以前詞置辯，惟參諸其於99年3月23日在本院供陳：
    我與妹妹乙○○是當天上午11點多到堀江商場，下午4點多
    離開堀江商場，買完東西就回我鳳山青年二段住家煮飯，煮
    到下午7點，之後就在住處聊天云云，嗣於99年4月19日在本
    院供陳：當天上午約11點多至下午6點與妹妹乙○○到新興
    市場及新堀江購物云云，核其前後所述之逛街時間及地點均
    有歧異，復觀諸卷附通聯調閱查詢單所示被告當天下午2 點
    32 分 使用之0000000000號行動電話基地臺位置尚包括高雄
    縣鳳山市○○路110 號12樓（見本院卷第30頁），是被告所
    述當天上午約11點多至下午6 點間係與妹妹乙○○在新興市
    場及新堀江購物乙情與卷附通聯調閱查詢單已明顯不符，另
    被告雖辯稱其係在上開哥倫比亞商旅4 樓住宿，並無媒介、
    容留性交易情事云云，惟被告每月收入來源係恃子女提供，
    且其住處高雄縣鳳山市○○路○段158 號6 樓房屋係其所有
    等情，業據被告於本院審理時所自承（見本院卷第55、66頁
    ），衡情，被告既有自己住處，且收入非豐，卻承租在與其
    住處有相當距離之哥倫比亞商旅4 樓住宿，實與常情不符，
    是被告前開所辯，均係飾卸之詞，不足採信。
(三)、又查，證人甲○○於偵查及本院審理時結證稱：（提示警卷
    照片）我有看過照片上這個人，她就是帶我去房間的人，我
    是到哥倫比亞商旅才透過照片中的人，幫我介紹小姐，我跟
    對方說要叫小姐，價錢怎麼算，她就說3000元，跟她講完後
    ，我就去房間等，是照片中的人帶小姐到房間讓我確認，小
    姐到房間後幫我口交，沒有多久警察就進來了，我錢給了丁○○，我給她3000元，我確定與我接觸叫小姐的人就是照片
    上的人沒錯等語綦詳（見偵卷第6 、7 頁、本院卷第51頁）
    ，核與證人丁○○於警詢證述：自稱大姐的女子以行動電話
    打我電話0000000000給我到哥倫比亞商務，我到達4 樓後是
    一名女子帶我進入5 樓505 室與男客甲○○從事性交易，代
    價3000元，那名哥倫比亞商務4 樓女子拿1500元，我拿1500
    元，警方人員進入臨檢時，我正在幫男客甲○○口交，我指
    認丙○的口卡及相片後，確實是丙○帶我進入505 室與甲○○從事性交易沒錯等語相符（見警卷第8 、9 頁），又參以
    證人甲○○與被告既無仇隙，原無干冒偽證重罪而構陷誣攀
    之理，渠等證詞應可憑信，是被告確有於上開時間媒介、容
    留丁○○與男客甲○○於上址從事性交易之事實，足堪認定
    。
(四)、至證人乙○○雖於本院審理證稱：當天我與被告從早上約11
    點到下午5 、6 點去新興夜市○○○○○街，沒有去其他地
    方等語（見本院卷第57、58頁），然依卷附通聯調閱查詢單
    所示證人乙○○當天中午12點2 分使用之0000000000號行動
    電話基地臺位置係在高雄縣鳳山市○○路○段292 號9 樓（
    見本院卷第35頁），是證人乙○○證述當天上午約11點至下
    午5、6點間與被告係在新興市場及新堀江購物乙情與卷附通
    聯調閱查詢單亦有不符，難予憑信；另證人丁○○於偵查及
    本院審理時雖曾改稱：我不確定警卷照片的人就是帶我去房
    間的女子，我沒有印象是在場被告帶我去房間云云（見偵卷
    第5 頁、本院卷第47頁），其或可能因已事隔近數月，記憶
    較為模糊，或因不願再衍生事端，故其於偵查、審理時改稱
    部分，核係事後迴護之詞，難予憑信。是證人乙○○、丁○○上開證述內容，均不足以動搖本院基於前開積極證據所認
    定之事實，而難為有利被告認定之佐憑。
(五)、綜上所述，被告前揭媒介、容留男女為性交以營利之犯行，
    堪予認定。本件被告犯罪事證明確，應依法論科。
二、按刑法第231 條第1 項所謂容留，係指供給性交或猥褻者之
    場所；至於媒介，係指在兩方間介紹為性交或猥褻之行為而
    言，兩者雖屬觸犯同一法條，其罪名究有區別，不容混淆；
    又意圖使男女與他人性交或猥褻之行為，而引誘、容留或媒
    介以營利者，其處罰之對象為引誘、容留或媒介之人，犯罪
    構成要件乃以行為人主觀上有營利及使男女與他人為性交或
    猥褻行為之犯意，客觀上有引誘、容留或媒介之行為為已足
    ，屬於形式犯。故行為人只要以營利為目的，有使男女與他
    人為性交或猥褻行為之意圖，而著手引誘、容留或媒介行為
    ，即構成犯罪；至該男女與他人是否有為性交或猥褻之行為
    ，則非所問，亦不以媒介行為人取得財物或利益，始足當之
    。是其犯罪係即時完成，無待任何具體有形之結果可資發生
    ，性質上與未遂犯並不相容，應無未遂犯可言，最高法院著
    有96年度臺上字第707 號、98年度臺上字第862 號判決可資
    參照。本件被告提供性交之場所並媒介丁○○與男客甲○○
    性交以營利，丁○○與男客甲○○且已從事性交行為並由丁○○收取費用3000元，被告之犯罪行為即已既遂，其後雖未
    實際從丁○○獲得利益即遭警查獲，亦無礙該部分圖利容留
    性交犯行之成立，是核其所為係犯刑法第231 條第1 項之圖
    利容留性交罪。被告媒介復容留女子與男客為性交行為，其
    媒介之低度行為為容留之高度行為所吸收，不另論罪。
三、爰審酌被告為牟取不法利益，竟提供上址房間，容留成年女
    子與男客從事性交易，助長色情氾濫，破壞社會善良風氣，
    行為實有不當，惟考量本案被告尚未取得獲益，業經丁○○
    於本院審理時證述在卷（見本院卷第49頁），及其犯罪後態
    度等一切情狀，量處如主文所示之刑，並諭知易科罰金之折
    算標準如主文所示，以資儆懲。
據上論斷，應依刑事訴訟法第299 條第1 項前段，刑法第231 條
第1 項、第41條第1 項，刑法施行法第1 條之1 ，判決如主文。
本案經檢察官李茂增到庭執行職務
中    華    民    國    99    年    7     月    1     日
              刑事第十九庭  審判長  法  官  

                                    法  官  

                                    法  官  
如不服本判決應於收受本判決後送達後10日內向本院提出上訴書
狀，其未敘述上訴理由者，並得於提起上訴後10日內向本院補提
理由書狀（均須按他造當事人之人數附繕本）「切勿逕送上級法
院」
附錄本判決論罪之法條：
中華民國刑法第231條
意圖使男女與他人為性交或猥褻之行為，而引誘、容留或媒介以
營利者，處5 年以下有期徒刑，得併科10萬元以下罰金。以詐術
犯之者，亦同。
公務員包庇他人犯前項之罪者，依前項之規定加重其刑至二分之
一。

司法院資訊處製作；財團法人民間司法改革基金會備份。
